【裁判字號】    99,易,1967
【裁判日期】    990730
【裁判案由】    毒品危害防制條例
【裁判全文】
臺灣板橋地方法院刑事判決              99年度易字第1967號
公  訴  人  臺灣板橋地方法院檢察署檢察官
被      告  甲○○
上列被告因毒品危害防制條例案件，經臺灣板橋地方法院檢察署
檢察官提起公訴（99年度毒偵字第4139號），因被告為有罪陳述
，經本院聽取當事人意見後，以裁定依簡式審判程序審判，判決
如下：
    主  文
甲○○施用第二級毒品，累犯，處有期徒刑柒月。扣案之第二級
毒品甲基安非他命殘渣，沒收銷燬之，扣案之塑膠包裝袋壹只，
沒收。
    事  實
一、甲○○前於民國96年間，因施用毒品案件，經臺灣士林地方
    法院裁定送觀察、勒戒，經勒戒結果，因認無繼續施用毒品
    傾向，96年7 月4 日釋放出所，並經臺灣士林地方法院檢察
    署檢察官以96年度毒偵字第694 號為不起訴處分確定。97年
    間，甲○○又因施用毒品案件，經本院判處有期徒刑3 月確
    定；同年，復因轉讓毒品案件，經臺灣高等法院判決有期徒
    刑1 年6 月，減為有期徒刑9 月確定；該二有期徒刑嗣經臺
    灣高等法院裁定定應執行刑有期徒刑11月確定，98年1 月12
    日縮刑執行完畢。其於98年至99年間，又因施用毒品案件，
    分別經臺灣臺北地方法院各判處有期徒刑4 月、7 月、8 月
    、5 月，先後經上訴駁回或未上訴而確定，並經臺灣臺北地
    方法院裁定定應執行刑有期徒刑1 年8 月確定，現尚執行中
    。
二、甲○○猶不知悛悔，明知毒品甲基安非他命屬毒品危害防制
    條例規定禁止持有、施用之第二級毒品（下簡稱：甲基安非
    他命），竟基於施用甲基安非他命之犯意，於99年5 月8 日
    某時，在臺北縣三重市○○路○ 段145 巷33號303B室內，以
    將甲基安非他命結晶體置於吸食器內點火燃燒使之產生煙霧
    再吸用之方式，施用甲基安非他命1 次。嗣於99年5 月8 日
    21 時30 分許，因甲○○因案遭通緝，經警在上址門口以通
    緝犯身分逮捕，且經警在其所攜背包內扣得屬其所有之甲基
    安非他命殘渣袋1 只。隨後經警於當日23時41分許至翌（9
    ）日0 時41分許之警詢中，經警對甲○○採驗尿液，其該次
    尿液送鑑定結果，證實呈甲基安非他命陽性反應。
三、案經臺北縣政府警察局三重分局移送臺灣板橋地方法院檢察
    署檢察官偵查起訴。
    理  由
一、訊據被告甲○○對前揭事實坦承不諱，而被告於上開警詢中
    經警採取之尿液，經送臺灣檢驗科技股份有限公司，以EIA
    酵素免疫分析法初步檢驗，並以GC /MS氣相層析質譜儀法確
    認檢驗，證實呈甲基安非他命陽性反應，亦有臺北縣政府警
    察局三重分局查獲毒品案件被移送者姓名、代碼對照表、上
    開公司99年5 月10日之濫用藥物檢驗報告各1 份在卷可稽（
    見毒偵卷第23、50頁）。被告為警於上揭時地查獲時，經警
    扣得甲基安非他命殘渣袋1 只之事實，亦為被告自承在卷，
    復有卷附之搜索扣押筆錄、扣押物品目錄表各1 份及查獲現
    場之照片可證（見毒偵卷第16至18、22頁）。本件事證明確
    ，被告施用甲基安非他命之犯行，洵堪認定。
二、論罪科刑：
    (一)按犯毒品危害防制條例第10條之罪者，檢察官應聲請法院
      裁定令被告入勒戒處所觀察、勒戒，其期間不得逾2 月；
      觀察、勒戒或強制戒治執行完畢釋放後，5 年內再犯同條
      例第10條之罪者，檢察官應依法追訴，毒品危害防制條例
      第20條第1 項、第23條第2 項分別定有明文。查被告前因
      施用毒品案件，經法院先後裁定送觀察、勒戒及判決處刑
      ，如事實欄一所示，有臺灣高等法院被告前案紀錄表在卷
      足稽，依最高法院95年度第7 次刑事庭會議決議之意旨，
      其犯本件施用毒品罪已屬三犯以上，其本案犯罪之訴追條
      件已具備，合先敘明。
    (二)查甲基安非他命屬毒品危害防制條例第2 條第2 項第2 款
      規定之第二級毒品。核被告施用甲基安非他命之行為，係
      犯毒品危害防制條例第10條第2 項之施用第二級毒品罪。
      被告施用甲基安非他命時之持有行為，為高度之施用行為
      所吸收，不另論罪。
    (三)查被告有事實欄一所示之有期徒刑執行完畢之紀錄，有臺
      灣高等法院被告前案紀錄表1 份在卷可稽，其於有期徒刑
      完畢後，於5 年內再故意犯本件有期徒刑以上之本罪，依
      刑法第47條第1 項之規定，構成累犯，應加重其刑。
    (四)爰審酌被告曾因施用毒品案件，經送觀察、勒戒、判刑，
      詳如事實欄一所示，其猶不知悛悔，又為本案犯行，顯見
      被告自制力尚屬薄弱，念其本件犯罪屬自損犯性質，及犯
      後坦承之態度等一切情狀，量處如主文所示之刑。
    (五)扣案之甲基安非他命殘渣袋1 只內中之甲基安非他命殘渣
      ，屬被告持有中查獲之第二級毒品，依毒品危害防制條例
      第18條第1 項前段規定，宣告沒收銷燬之。扣案之用以包
      裝上開毒品之塑膠袋1 只，屬被告所有供其持有毒品所用
      之物，為被告供承在卷，依刑法第38條第1 項第2 款規定
      宣告沒收。至於在上開地址房間內扣得之吸食器2 個，被
      告於警詢及偵查中皆否認屬其所有（見毒偵卷第6 、31頁
      ），又無證據證明確屬被告所有，爰不予宣告沒收，於此
      敘明。
據上論斷，應依刑事訴訟法第284 條之1 、第273 條之1 第1 項
、第299 條第1 項前段，毒品危害防制條例第10條第2 項、第18
條第1 項前段，刑法第11條前段、第47條第1 項、第38條第1 項
第2款，判決如主文。
本案經檢察官陳怡親到庭執行職務。
中    華    民    國    99    年    7     月    30    日
                  刑事第一庭    法  官  王復生
上列正本證明與原本無異。
如不服本判決，應於判決送達後10日內敘明上訴理由，向本院提
出上訴狀 (應附繕本) ，上訴於臺灣高等法院。其未敘述上訴理
由者，應於上訴期間屆滿後20日內向本院補提理由書「切勿逕送
上級法院」。
                                書記官  張惠芳
中    華    民    國    99    年    8     月    2     日
附錄本案論罪科刑法條全文：
毒品危害防制條例第10條
施用第一級毒品者，處 6 月以上 5 年以下有期徒刑。
施用第二級毒品者，處 3 年以下有期徒刑。

司法院資訊處製作；財團法人民間司法改革基金會備份。
